# 请陈版帮忙能否按国内审计准则对香港财务报告准则的财务报表进行审计业务

提问人：lzgyp 时间：2020-05-11 18:30:00
陈版您好：
我们有个在香港联交所上市的客户（纯H，不是A+H）。
以前是两套会计准则和审计准则，一是境内事务所按国内审计准则去审计按CAS编的报表，用于国资委口径的资料报送；二是境外事务所按香港审计准则去审按HKFRS编的报表，用于提交到联交所公告。
我们虽然多次向客户解释了境内和香港准则等效的情况，其实就用国内审计准则+CAS报表提交联交所就行了，但客户似乎不怎么理解，仍希望是两套会计准则下的报表。
现在求助，是否可以就以【境内事务所】的名义，就按照中国审计准则对HKFRS下的报表出具审计报告？（因为如果必须要用【香港成员所】的名义按香港审计准则出具，是要分钱给他们的，很划不来）。
如果可以，有没有相关案例？——因为我们理解两地准则等效，包括会计准则等效和审计准则等效，是不是可以理解为，境内事务所可以按国内审计准则去审HKFRS报表，或者，香港事务所按香港审计准则去审CAS报表。
十分期盼你的解答

回答人：chenyiwei
如果是以HKFRS下编制的财务报表在香港资本市场上披露，则不能由境内事务所以内地审计准则进行审计并出具报告。内地事务所可出具的香港市场上公告的报告，仅限于“内地企业会计准则+内地审计准则”的组合。